【裁判字號】    92,聲再,254
【裁判日期】    920626
【裁判案由】    聲請再審
【裁判全文】
臺灣高等法院刑事裁定                            九十二年度聲再字第二五四號
    再審聲請人
    即受判決人  甲○○
右聲請人因竊盜等案件，對於本院中華民國九十二年五月一日所為確定判決（九十二
年度上更（一）字第六九號），聲請再審，本院裁定如左：
    主  文
再審之聲請駁回。
    理  由
一、聲請再審意旨略以：按刑事訴訟法第四百二十條第一項第六款規定，有罪判決確
    定後，因發現確實之新證據，足認受有罪判決之人應受無罪、免訴、免刑或輕於
    原判決所認罪名之判決者，得為受判決人之利益，聲請再審﹔鈞院九十二年度上
    更（一）字第六九號確定判決認聲請人犯有故買贓物及竊盜等犯行，其中所據以
    認定聲請人故買來路不明之懸掛車牌號碼ＦＪ－四七八０之中華三菱白色自小客
    車贓物乙輛，及行竊潘珮如所有之台北市政府殘障停車識別證及立法院委員專用
    停車證，係以陳肇昌到庭否認與聲請人相識，而予以判處罪刑，惟陳肇昌與聲請
    人係屬舊識，時有書信來往，該等物品係透過陳肇昌介紹或陳肇昌所交付，聲請
    人並不知係來路不明之贓物，亦非聲請人自行行竊而來，且聲請人賣予杜火焱之
    回數票並非行竊而來，係自行購買，原確定判決竟認聲請人故買來路不明贓物及
    竊取他人財物而論處罪刑，自有違誤，為此聲請再審，請求撤銷原判決，而為聲
    請人無罪之諭知云云。
二、按刑事訴訟法第四百二十條第一項第六款所謂之「新證據」，係指該證據於事實
    審法院判決前已經存在，為法院及當事人所不及知、不及調查斟酌，事後始行發
    現，且必可認為確實足以動搖原確定判決，而為受判決人有利之判決者而言（參
    照最高法院二十八年度抗字第八號及四十九年度台抗字第七二號判例）。經查：
    原判決以聲請人基於為自己不法所有之意圖，自民國（下同）九十年十二月十八
    日起至九十一年十月七日止，連續在台北地區，攜帶兇器螺絲起子或以破壞汽車
    門鎖之方式，竊取被害人江淶福等人所有置於車內之財物，及明知綽號「阿源」
    之姓名年籍不詳成年男子所交付之懸掛車牌號碼ＦＪ－四七八０號之中華三菱白
    色自小客車（引擎號碼４Ｇ９２Ｄ０３０４３７號）係來路不明贓物，竟以新台
    幣（下同）二十一萬五千元購買，供己使用等情，而認聲請人所為係犯刑法竊盜
    罪及故買贓物罪，業據於判決理由內詳加敘明其所憑之論據，並以聲請人所辯：
    系爭懸掛車牌號碼ＦＪ－四七八０之中華三菱白色自小客車係經由陳肇昌介紹購
    得，及潘珮如所有之台北市政府殘障停車識別證及立法院委員專用停車證係陳肇
    昌所交付，且無竊取置於潘俊男所有汽車內之回數票等語，係屬卸責之詞，不足
    採信，亦於判決理由內詳加敘明，並一一予以指駁在卷。查聲請人雖以系爭懸掛
    車牌號碼ＦＪ－四七八０號自小客車及潘珮如所有證件係經由證人陳肇昌介紹而
    購買或證人陳肇昌所交付，而於原判決法院審理中，聲請傳訊證人陳肇昌以資證
    明其所述屬實，而此經原判決審理時，傳訊證人陳肇昌到庭否認與聲請人相識，
    亦無介紹或交付該等物品予聲請人等語在卷﹔至聲請人雖聲請本件再審提出陳肇
    昌與其來往之書信二紙以資證明其確與陳肇昌相識乙情，然依該聲請人所提出之
    信封上所載寄送日期係八十九年四月間，則該書信於原判決審理時即已存在，茍
    聲請人認該書信能證明其所辯為真，則就此有利之證據，聲請人儘可於原判決審
    理時提出供法院調查審酌，當無置此不顧之理，是就此顯無於原判決前未經發現
    ，不及調查斟酌之可言，依上揭說明，自非屬所謂新證據﹔又聲請人雖另執其販
    賣予杜火炎之回數票係自行購得，而否認有竊盜犯行，惟此既經原判決於判決理
    由中詳加指駁在卷，且聲請人並未提出何足以動搖原確定判決之新證據，以資認
    定原判決關於此部分有何不當，其空言指摘原確定判決不當，自非屬適法之再審
    理由，綜上所述，聲請人聲請本件再審所主張之上揭再審理由及提出之證據，均
    核與刑事訴訟法第四百二十條第一項第六款之發現確實之新證據要件不合，均非
    適法之再審理由，是聲請人所為之再審聲請並無再審之理由，應予駁回。
據上論斷，依刑事訴訟法第四百三十四條第一項，裁定如主文。
中      華      民      國    九十二    年      六      月    二十六    日
                              臺灣高等法院刑事第三庭
                                  審判長法  官 張  連  財
                                        法  官 林  明  俊
                                        法  官 張  傳  栗
右正本證明與原本無異。
不得抗告。
                                        書記官  秦  慧  榮
中      華      民      國    九十二    年      六      月    二十七    日


司法院資訊處製作；財團法人民間司法改革基金會備份。
